【裁判字號】    97,訴,689
【裁判日期】    980629
【裁判案由】    確認買賣關係不存在等
【裁判全文】
臺灣嘉義地方法院民事判決               97年度訴字第689號
原      告  第一商業銀行股份有限公司
法定代理人  丁○○
訴訟代理人  林俊欽律師
被      告  戊○○
訴訟代理人  周進文律師
被      告  林文
            丙○○
            甲○○
上  三  人
訴訟代理人  林仁
上列當事人間確認買賣關係不存在等事件，於中華民國98年6月
15日言詞辯論終結，本院判決如下：
    主  文
原告先、備之訴均駁回。
訴訟費用由原告負擔。
    事 實 與 理 由
一、原告起訴主張：
（一）先位之訴部分：
   1、被告林文（即成發碾米廠）於民國95至96年間向原告借
      款10筆合計新台幣（下同）1千3百萬元，截至起訴時止尚
      有餘額本金10,427,208元（利息、違約金尚未計入）仍未
      清償原告經多次催討仍拒不給付，詎被告林文為脫免其
      上開借貸債務之清償責任，竟將其名下坐落嘉義縣新港鄉
      ○○○段月眉小段354-2地號土地暨其上未辦保存登記建
      物即稅籍Ｚ00000000000之房屋，於97年5月5日與被告戊○○二人基於通謀虛偽意思表示，成立虛偽買賣，並為所有
      權移轉登記，依民法第87條第1項之規定，該買賣及移轉
      登記應屬無效。
   2、被告丙○○於95年至96年間即擔任上開借貸債務人林文
      之連帶保證人，詎被告丙○○為脫免其對上開借貸債務之
      保證責任，亦將其名下坐落嘉義縣番路鄉○路段420-2、4
      20-3地號兩筆土地，於97年4月29日與被告甲○○2人基於
      通謀虛偽意思表示，成立虛偽買賣，其理由如下：
    (1)被告丙○○雖辯稱其先後曾在如下時間向甲○○借得如下
      款項：82年1月14日借貸528,500元、82年5月25日借
      貸250萬元、97年3月4日借貸130萬元、97年3月11日
      借貸1百萬元，合計共5百餘萬元，故而以其所有坐落嘉義
      縣番路鄉○路段420之2暨420之3地號2筆土地，作價5百萬
      元清償甲○○前開4筆借款云云，被告甲○○亦附和被告
      丙○○之前開辯詞，兩人並提台北第28支局存款收據影本
      2紙、陽信商業銀行匯款收執聯影本2紙、甲○○第000000
      0號郵政存簿儲金儲金簿暨陳明鈿第00000000000000號郵
      政存簿儲金儲金簿影本各1紙為憑。
    (2)就82年1月14日之528,500元款項部分，雖係匯往被告丙○○所設之第00000000號郵局帳戶內，但前開款項，並非全
      然為甲○○之所有資金，而係分別自被告甲○○之第0000
      000號郵局帳戶轉匯364,000元；訴外人陳明鈿（即甲○○
      之配偶）之第0000000號郵局帳戶轉匯164,500元。則該筆
      借貸關係究竟應存在何人之間？即非無探究之餘地。
    (3)82年5月25日借貸250萬元部份，被告雖然提出存款收據影
      本乙紙，唯存款收據亦僅能證明當日確有乙筆250萬元匯
      入被告丙○○之前開帳戶內而己，但究竟是由何人匯入？
      被告等人迄至言詞辯論期日，仍無法證明該筆款項即是被
      告甲○○之借款，自無從認定即是甲○○借給丙○○。
    (4)97年3月4日130萬元及97年3月11日100萬元部分，均係匯
      入被告林文設於彰化銀行東嘉義分行之第000000000000
      00號帳戶內，且係分別由甲○○及其配偶陳明鈿匯入乙○○之前開帳戶，並非匯入丙○○之前開帳戶或其他帳戶內
      ，則該筆款項，縱為借貸關係，其借貸關係亦應存在於甲○○、陳明鈿與林文之間，究與丙○○無關。
    (5)依被告之訴訟代理人林仁庭訊中提出之丙○○於康明診
      所之診斷證明書所載，被告丙○○自92年8月29日迄今，
      每週3次固定於星期二、四、六日須接受血液透析治療（
      即俗稱洗腎），被告更自承：丙○○之事業及財產都由被
      告林文處理（鈞院97年11月27日第2頁第9行所載)，顯
      示被告丙○○因已身洗腎病痛，早已自顧不暇根本無力再
      經營其原有之成發碾米廠業務，縱須借貸亦應由被告乙○○出面處理。再者，丙○○所經營之成發碾米廠，亦早在
      95年11月30日即變更負責人為林文。固而被告等人辯稱
      ：前開兩筆款項是丙○○向甲○○借貸云云，顯然無可採
      信。
    (6)綜上，被告等人對於上開各次借款，既然無從證明資金係
      甲○○所貸與，亦無從證明係甲○○貸與丙○○，則被告
      丙○○以其系爭兩筆土地償還甲○○之債權，要屬無從成
      立。是被告丙○○、甲○○2人基於通謀虛偽意思表示，
      成立虛偽買賣，並為所有權移轉登記，依民法第87條第1
      項之規定，該買賣及移轉登記應屬無效。
   4、並聲明：(1)被告林文與被告戊○○就坐落嘉義縣新港鄉
      ○○○段月眉小段354-2地號土地暨其上未辦保存登記建
      物即稅籍Ｚ00000000000房屋之買賣行為暨所有權移轉登記
      行為應予撤銷。(2)被告戊○○應將前項土地之所有權移轉
      登記塗銷，回復登記為被告林文所有，並將前項未辦保
      存登記建物返還林文占有。(3)被告丙○○與被告甲○○
      就坐落嘉義縣番路鄉○路段420-2暨420-3地號兩筆土地之
      買賣行為暨所有權移轉登記行為應予撤銷。(4)被告甲○○
      應將前項土地之所有權移轉登記塗銷，回復登記為被告丙○○所有。(5)訴訟費用由被告各自負擔。
（二）備位之訴部分：
   1、縱認上開被告相互間之買賣行為屬實，但債務人之財產為
      其債務之總擔保，其為上開買賣，亦有損及原告債權，爰
      依民法第244條第2項「債務人所為之有償行為，於行為時
      明知有損害於債權人之權利者，以受益人於受益時亦知其
      情事者為限，債權人得聲請法院撤銷之。」之規定，訴請
      撤銷之。
   2、並聲明：(1)被告丙○○與被告甲○○就坐落嘉義縣番路鄉
      ○路段420-2暨420-3地號兩筆土地之買賣行為暨所有權移
      轉登記行為應予撤銷。(2)被告甲○○應將前項土地之所有
      權移轉登記塗銷，回復登記為被告丙○○所有。(3)訴訟費
      用由上開被告負擔。
二、被告丙○○及甲○○則以：
（一）被告丙○○、甲○○確實有債權債務關係，此有帳號0000
      000-0之郵政儲金存款餘額證明書、1百萬元及130萬元之
      郵政劃撥儲金存款收據2張可為憑證，兩造間之買賣契約
      並非通謀虛偽意思表示。
（二）被告丙○○之財產確實為其債務之總擔保，但其與甲○○
      間亦確實存有債權債務關係，則其上開之買賣契約，雖使
      債務人之財產變少，但同時亦減少債務人之債務，換言之
      ，實無損於原告債權。
（三）被告所提郵政劃撥單據實有所本，確由甲○○夫婦提領劃
      撥轉給丙○○，不能僅因為82年間匯款就質疑沒有債權債
      務關係。
（四）關於97年3月4日1百萬元之資金部分，係由丙○○匯到乙○○帳戶。丙○○之資產與負債多由林文負責處理，因
      此丙○○授權匯款到林文之帳戶，不足為奇。
（五）並聲明：1.原告之訴駁回。2.訴訟費用由原告負擔。
三、被告戊○○則以：
（一）被告林文原本經營成發碾米工廠，林文與楊憲龍本即
      舊識，林文因成發碾米工廠經營之需要而向訴外人合迪
      股份有限公司（以下簡稱合迪公司）辦理借款，並以系爭
      不動產及其他動產辦理抵押權登記予合迪公司，此有系爭
      不動產之97年4月28日所列印之土地登記簿謄本可稽。
（二）97年3、4月間，被告林文因成發碾米工廠經營上之困難
      ，造成對於合迪公司之債務無法清償，由合迪公司就上開
      動產辦理強制執行（至於系爭不動產，因有辦理抵押權登
      記，合迪公司尚未查封），被告林文為免動產及不動產
      遭法院拍賣而受更大之損害，被告林文爰提議由楊憲龍
      買受該等動產及不動產，至於價金則以楊憲龍代為清償合
      迪公司之債務。
（三）楊憲龍基於與被告林文之舊識情誼，同意林文之提議
      ，而由林文使合迪公司出面洽談，但因林文另有積欠
      中租迪合股份有限公司（以下簡稱中租公司）債務，為尋
      求一併處理，亦由被告林文使中租公司一併出面處理。
      就此，於97年5月6日由被告林文、彰一金屬有限公司（
      名義負責人為楊憲龍配偶）及合迪公司、中租公司分別簽
      立協議書，此有協議書影本2份可稽。
（四）被告丙○○、林文及訴外人楊憲龍及合迪公司所簽立之
      協議書，係約定被告林文積欠合迪公司債務6,567,324
      元，合迪公司同意以6,399,220元清償全部債務（該協議
      書第1條），合迪公司及被告林文並同意楊憲龍清償該
      等款項時，上開動產歸楊憲龍所有，另合迪公司應辦理系
      爭不動產抵押權塗銷登記，不動產並辦理所有權移轉登記
      予楊憲龍。
（五）被告林文、楊憲龍及中租公司所簽立之協議書，係約定
      林文積欠中租公司債務1,001,780元，中租公司及被告
      林文並同意楊憲龍清償該等款項時，上開不動產歸楊憲
      龍所有（該協議書第1條）。
（六）楊憲龍訂立上開2份協議書後，就系爭不動產部分，楊憲
      龍告知被告戊○○有向被告林文買受系爭不動產，詢問
      被告戊○○是否有買受意願，被告戊○○參酌該土地面積
      等因素，認為價格尚稱合理，向楊憲龍表明願購買之意願
      ，爰依楊憲龍之指示匯款390萬元予合迪公司帳戶，該款
      項由自被告戊○○繼子張正傑設於華南商業銀行彰化分行
      615686號帳戶於97年5月15日提領390萬元款項，再以楊憲
      龍名義填具上開被證3之匯款單支付合迪公司。至於其他
      款項（包含應支付中租公司之1,001,780元及合迪公司扣
      除被告戊○○所支付390萬元後之餘額），則由楊憲龍以
      彰一公司名義分別匯款予中租公司及合迪公司。
（七）合迪公司承辦人陳威昇亦證述被告戊○○取得系爭不動產
      所有權，係因楊憲龍代償林文積欠合迪公司及中租公司
      債務，並以該代償金額與買受上開動產及不動產之價金相
      抵銷，而其中關於不動產部分係楊憲龍徵詢被告，被告同
      意買受並支付價金。質言之，被告戊○○取得系爭不動產
      係基於買賣原因，且該買賣價金亦已支付完畢，原告起訴
      主張被告係出於與林文通謀虛偽意思表示或有民法第24
      4條規定之事由云云，容有誤會，狀請鈞院駁回原告之請
      求。
（八）並聲明：1.原告之訴駁回。2.訴訟費用由原告負擔。
四、爭點事項：
（一）不爭執事項：
   1、被告林文（即成發碾米廠）於95至96年間向原告借款10
      筆合計新台幣（下同）1千3百萬元，截至起訴時止尚欠本
      金10,427,208元。
   2、嘉義縣新港鄉○○○段月眉小段354之2地號土地暨其上未
      辦保存登記建物即稅籍Ｚ00000000000之房屋，原登記為被
      告林文所有，於97年5月5日，移轉所有權登記與被告戊○○，移轉登記原因為買賣。
   3、嘉義縣番路鄉○路段420之2地號及坐落同段420之3地號兩
      筆土地原登記為被告丙○○所有，於97年4月29日，移轉
      所有權登記與被告甲○○，移轉登記原因為買賣。
（二）爭執事項：
   1、先位之訴部分：
    (1)被告林文、戊○○是否基於通謀虛偽意思表示，成立虛
      偽買賣？
    (2)被告丙○○、甲○○間是否存有債權債務關係，而由被告
      丙○○移轉土地所有權以抵銷債務？
   2、備位之訴部分：
    (1)被告丙○○、甲○○間之買賣行為，是否損及原告債權？
      被告是否明知或可得而知？而得由原告主張撤銷之？
三、先位之訴部分：
（一）被告林文、戊○○是否基於通謀虛偽意思表示，成立虛
      偽買賣？
   1、查，「被告林文曾向合迪公司辦理借款，並以系爭354-
      2地號不動產及其他動產辦理抵押權登記予合迪公司，97
      年3、4月間，被告林文因無法清償合迪公司之債務，被
      告林文爰提議由楊憲龍買受該等動產及不動產，至於價
      金則以楊憲龍代為清償合迪公司之債務，惟因林文另積
      欠中租公司債務，為尋求一併處理，亦由林文使中租公
      司一併出面處理。就此，於97年5月6日由林文、彰一金
      屬有限公司（名義負責人為楊憲龍配偶）及合迪公司、中
      租公司分別簽立協議書，並約定被告林文積欠合迪公司
      債務6,567,324元，合迪公司同意以6,399,220元清償全部
      債務，合迪公司及被告林文並同意楊憲龍清償該等款項
      時，上開動產歸楊憲龍所有，另合迪公司應辦理系爭不動
      產抵押權塗銷登記，不動產並辦理所有權移轉登記予楊憲
      龍。楊憲龍訂立上開2份協議書後，告知被告戊○○有向
      林文買受系爭不動產，詢問被告戊○○是否有買受意願
      ，被告戊○○參酌該土地面積等因素，認為價格尚稱合理
      ，向楊憲龍表明願購買之意願，爰依楊憲龍之指示匯款39
      0 萬元予合迪公司帳戶，至於其他款項（包含應支付中租
      公司之1,001,780元及合迪公司扣除被告所支付390萬元後
      之餘額），則由楊憲龍以彰一金屬有限公司名義分別匯款
      予中租公司及合迪公司」之事實。有土地登記簿謄本影本
      1 份、協議書影本2份、匯款單及存摺影本各1份、匯款單
      影本1份可證（見本院卷第60-69頁），並為原告所不爭執
      ，自屬真實。
   2、證人即合迪公司之承辦人陳威昇證稱：「有見過合迪公司
      之協議書，也瞭解其中，當初因林文欠我們公司帳款，
      總金額就是協議書上的金額6,399,220元。後來是由彰一
      公司代償。當初我們有設定擔保品，有動產及不動產的設
      定，不動產就是協議書上所述的不動產。後來因為彰一公
      司清償後我們才會塗銷設定」等語（見本院卷第83頁）。
      核上證人所述，與上開所述之事實相符，且證人實際參與
      被告林文與合迪公司間之借貸、協議、清償之過程，復
      與當事人間並無任何故舊恩怨，本件訟爭結果亦與證人並
      無任何利益糾葛，其無任何偏袒之動機，當不致為偏袒任
      何一方而為虛偽陳述，而無端捲入兩造之紛爭，或招致受
      偽證罪追訴處罰危險之理，是其之證述應屬真實可採。
   3、綜上所述，系爭354-2地號土地及其上未辦保存登記建物
      即稅籍Ｚ00000000000之房屋移轉予被告戊○○，確係由被
      告戊○○代償被告林文所積欠之6,399,220元。是被告
      林文、戊○○間所為移轉系爭354-2地號土地及其上房
      屋係有對價關係，並非通謀虛意思表示。從而原告以被告
      林文、戊○○間所為移轉系爭354-2地號土地係通謀虛
      意思表示，而訴請(1)被告林文與被告戊○○就坐落嘉義
      縣新港鄉○○○段月眉小段354之2地號土地暨其上未辦保
      存登記建物即稅籍Ｚ00000000000房屋之買賣行為暨所有權
      移轉登記行為應予撤銷。(2)被告戊○○應將前項土地之所
      有權移轉登記塗銷，回復登記為被告林文所有，並將前
      項未辦保存登記建物返還林文占有，即無理由，均應予
      駁回。
（二）被告丙○○、甲○○間是否存有債權債務關係，而由被告
      丙○○移轉土地所有權以抵銷債務？
   1、82年1月14日匯款入被告丙○○之0000000-0帳號528,500
      元、82年5月25日匯款入被告丙○○0000000-0帳號250萬
      元，此有匯款單影本2件、被告丙○○之0000000-0帳號之
      交易明細表可證（見本院卷第71-72頁）。
   2、上開2筆匯款雖因年代已久，業經銷毀之事實，此有中華
      郵政股份有限公司98年1月15日北營字第0980900179號函
      在卷可證（見本院卷第145頁）。然上開82年1月14日匯款
      528,500元，同日被告甲○○之第0000000號郵局帳戶轉匯
      364,000元；訴外人陳明鈿之第0000000號郵局帳戶轉匯16
      4,500元，而訴外人陳明鈿為被告甲○○之配偶，此亦有
      被告甲○○之身分證影本可證（見本院卷第122頁）。是
      合計被告甲○○及其夫共匯出之金額為528,500元，此有
      被告甲○○、訴外人陳明鈿之郵政儲金簿影本可證（見本
      院卷第97、98頁）。足證上開匯予被告丙○○528,500元
      ，應係被告甲○○所匯無疑。又依82年1月14日匯款528,5
      00元、82年5月25日匯款250萬之匯款單所示，均係由台北
      第28支局所匯出，是被告丙○○、甲○○主張82年1月14
      日匯款528,500元、82年5月25日匯款250萬元，係由被告
      甲○○所匯款而借款予被告丙○○之事實，並不違經驗法
      則，實係為真實。
   3、被告甲○○曾於97年3月4日、97年3月11日，分別匯入130
      萬元、100萬元予被告林文設於彰化銀行東嘉義分行之
      第00000000000000號帳戶內，此為兩造所不爭執，並有匯
      款影本2件可證（見本院卷第100頁），實屬真實。且查：
    (1)證人楊清勇證稱：「我之前在被告他們的碾米廠工作。碾
      米廠負責人以前是被告丙○○。我在任職時老闆有兩個，
      原先是被告丙○○，後來是他的兒子林文，這是大約4
      、5年前的事，我在那裡前後工作了十幾年。95年我沒有
      在那裡工作。不過我離開的時候，他們父子倆都有負責工
      廠」等語（見本院卷第136頁）。證人黃志忠證稱：「認
      識被告，因我種的稻米賣給他們的碾米廠。5、6年前開始
      有生意的往來，我賣稻穀給被告的時，一開始是丙○○在
      負責碾米廠，後來就是林文、丙○○兩個父子都有負責
      碾米廠。我賣到96年那時候碾米廠兩個父子都有在負責，
      因為有時候是被告林文，有時候是被告丙○○。97年碾
      米廠是否還有在營運，我不知道，因為我沒有賣稻穀給被
      告他們，所以我不知道他們是否還有在營運」等語（見本
      院卷第137頁）。互核上2證人所述，就碾米廠先由被告丙○○負責經營，後由被告丙○○、林文共同經營等情相
      符，且證人楊清勇實際在碾米廠任職，證人黃志忠則與碾
      米廠有生意往來，其2人應當知悉碾米廠之營運，復與當
      事人間並無任何故舊恩怨，亦與本件訟爭結果並無任何利
      益糾葛，應無任何偏袒之動機，當不致為偏袒任何一方而
      為虛偽陳述，而無端捲入兩造之紛爭，或招致受偽證罪追
      訴處罰危險之理，是其2人之證述應屬真實可採。據此足
      證被告之碾米廠先由被告丙○○負責經營，後由被告丙○○、林文共同經營。
    (2)被告丙○○之借款，亦有多筆由被告林文所匯入以繳納
      利息，此有被告丙○○彰化銀行之活期儲蓄存摺影本可證
      （見本院卷第103-107頁）。
    (3)被告丙○○所有之嘉義縣新港鄉○○○段月眉小段356、3
      58、359地號，嘉義縣溪北段溪北小段960地號等土地，亦
      以被告林文為債務人向彰化銀行借款，此有上開土地謄
      本影本可證（見本院卷第108-115頁）。
    (4)被告林文向第一銀行借款，亦係由被告丙○○為連帶保
      證人，此有本院97年司促字第6846號支付命令影本可證（
      見本院卷第117頁）。
    (5)證人蘇名雄證稱：「我是地政士，420-2、420-3地號土地
      過戶以及抵押權的設定是我辦的。當初是林文找我辦理
      的。今年三月份的時候，林文的碾米廠財務出問題，有
      請我過去幫他看，他原先銀行及碾米廠的財務問題都是我
      在幫他處理，林文因為有被同業跳票，所以他的財務也
      有出問題，林文原本就有與親友間有借貸，本件原先乙○○與甲○○是要辦理抵押，但是要繳交增值稅，林文
      沒有錢所以就甲○○繳交之後，就把土地過給甲○○抵債
      這樣。我後來有估土地的價值大約300萬元。當初雙方面
      都有說要辦理過戶」等語（見本院卷第84頁）。核證人所
      述，就本件系爭420-2、420-3地號土地之移轉過移確係存
      有以土地抵借貸等情與被告丙○○、甲○○主張相符，且
      證人實際參與本件系爭420-2、420-3地號土地之移轉過程
      ，與當事人間並無任何故舊恩怨，亦與本件訟爭結果並無
      任何利益糾葛，應無任何偏袒之動機，當不致為偏袒任何
      一方而為虛偽陳述，而無端捲入兩造之紛爭，或招致受偽
      證罪追訴處罰危險之理，是其之證述應屬真實可採。
    (6)是綜觀上情，碾米廠先由被告丙○○負責經營，後被告丙○○、林文共同經營；由被告林文支付被告丙○○向
      彰化銀行借款之利息；被告林文以被告丙○○所有之土
      地向銀行辦理抵押借款；被告林文向銀行借款由被告丙○○為連帶保證人，及證人蘇名雄證稱要把土地過給甲○○以抵債等情，足認被告丙○○、甲○○主張130萬元、
      100 萬元係由被告丙○○所借等情應可採信。
   4、核上所述，被告甲○○於82年1月14日借款528,500元、82
      年5月25日借款250萬元、97年3月4日借款130萬元、97年3
      月11日借款100萬元予被告丙○○，共計為5,328,500元。
（三）原告丙○○、甲○○係兄妹關係，此有其2人之身分證影
      本可證（見本院卷第47、122頁），是被告甲○○基於兄
      妹之手足情誼，對被告丙○○多年之債務未加催討，並不
      違社會之經驗法則。且民間以地抵債之情事，亦非絕聞，
      從而被告丙○○以系爭420-2、420-3地號土地移轉予被告
      甲○○，用以抵償債務，實為有對價之法律行為，並非通
      謀虛意思表示，從而原告訴請(1)被告丙○○與被告甲○○
      就坐落嘉義縣番路鄉○路段420-2暨420-3地號兩筆土地之
      買賣行為暨所有權移轉登記行為應予撤銷。(2)被告甲○○
      應將前項土地之所有權移轉登記塗銷，回復登記為被告丙○○所有，即無理由，均應予駁回。
四、備位之訴部分：
（一）被告丙○○、甲○○間之買賣行為，是否損及原告債權？
      被告是否明知或可得而知？而得由原告主張撤銷之？
   1、按債務人所為之有償行為，於行為時明知有損害於債權人
      之權利者，以受益人於受益時亦知其情事者為限，債權人
      得聲請法院撤銷之（民法第244條第2項）。查原告以備位
      聲明主張被告丙○○、甲○○間之買賣系爭420-2、420-3
      地號土地之行為，有損及原告債權，惟縱使上開之買賣確
      有損及原告之債權，然受益人即被告甲○○於受益時是否
      知其情事，原告並未能提出相關證明，是原告依民法第24
      4條第2項為備位聲明，即無理由。
   2、系爭420-2地號面積為1,145平方公尺，系爭420-3地號面
      積為218平方公尺，2筆土地之公告現值均為每平方公尺為
      930元，2筆土地合計公告現值為1,267,590元（930×1363
      ）。另證人蘇名雄則證稱土地的價值大約300萬元等語，
      則被告甲○○以其總債權額5,328,500元抵償，而移轉受
      讓系爭420-2、420-3地號2筆土地，並無何受利可圖或有
      損害被告丙○○之債權人可言。是被告丙○○、甲○○間
      之行為，亦與民法第244條第2項之要件不合。
   3、從而原告依民法第244條第2項訴請(1)被告丙○○與被告甲○○就坐落嘉義縣番路鄉○路段420-2暨420-3地號兩筆土
      地之買賣行為暨所有權移轉登記行為應予撤銷。(2)被告甲○○應將前項土地之所有權移轉登記塗銷，回復登記為被
      告丙○○所有，為無理由，應予駁回。
五、本案事證已臻明確，兩造其餘主張陳述及所提之證據，均不
    影響本案判決，毋庸再予審酌，附此敘明。
六、訴訟費用裁判之依據：民事訴訟法第78條。
中    華    民    國    98    年    6     月    29    日
                  民事第一庭法  官  馮保郎
以上正本係照原本作成。
如對本判決上訴須於判決送達後20日內向本院提出上訴狀，並依
上訴利益繳交第二審裁判費。
中    華    民    國    98    年    6     月    29    日
                            書記官  李彩娥


司法院資訊處製作；財團法人民間司法改革基金會備份。
